【裁判字號】    98,上易,1381
【裁判日期】    980831
【裁判案由】    竊盜
【裁判全文】
臺灣高等法院臺中分院刑事判決        98年度上易字第1381號
上  訴  人
即  被  告  甲○○
                    號
上  訴  人
即  被  告  丙○○
                    號
上列上訴人因竊盜案件，不服臺灣彰化地方法院98年度易字第37
4號中華民國98年7月21日第一審判決（起訴案號：臺灣彰化地方
法院檢察署97年度他字第1032號），提起上訴，本院判決如下：
    主  文
上訴駁回。
    理  由
一、按「不服地方法院之第一審判決而上訴者，應向管轄第二審
    之高等法院為之。上訴書狀應敘述具體理由。上訴書狀未敘
    述上訴理由者，應於上訴期間屆滿後20日內補提理由書於原
    審法院。逾期未補提者，原審法院應定期間先命補正」、「
    第二審法院認為上訴書狀未敘述理由或上訴有第362 條前段
    之情形，應以判決駁回之。但其情形可以補正而未經原審法
    院命其補正者，審判長應定期間先命補正」，民國96年7 月
    4 日修正公布、同年月6 日施行之刑事訴訟法第361 條、第
    367 條分別定有明文。職是，不服地方法院之第一審判決而
    上訴者，其上訴書狀應敘述具體理由，至於上訴理由是否具
    體，係屬第二審法院審查範圍，則不在命補正之列，此參照
    上開條文之修正理由自明。
二、再所稱具體理由，係指須就不服之判決為具體之指摘而言，
    如僅泛稱原判決認事用法不當或採證違法、判決不公等，均
    非具體理由（法院辦理刑事訴訟案件應行注意事項第162 點
    參照）。復按「所謂具體理由，必係依據卷內既有訴訟資料
    或提出新事證，指摘或表明第一審判決有何採證認事、用法
    或量刑等足以影響判決本旨之不當或違法，而構成應予撤銷
    之具體事由，始克當之（例如：依憑證據法則具體指出所採
    證據何以不具證據能力，或依憑卷證資料，明確指出所為證
    據證明力之判斷如何違背經驗、論理法則）；倘僅泛言原判
    決認定事實錯誤、違背法令、量刑失之過重或輕縱，而未依
    上揭意旨指出具體事由，或形式上雖已指出具體事由，然該
    事由縱使屬實，亦不足以認為原判決有何不當或違法者（例
    如：對不具有調查必要性之證據，法院未依聲請調查亦未說
    明理由，或援用證據不當，但除去該證據仍應為同一事實之
    認定），皆難謂係具體理由，俾與第二審上訴制度旨在請求
    第二審法院撤銷、變更第一審不當或違法之判決，以實現個
    案救濟之立法目的相契合，並節制濫行上訴」（最高法院97
    年度台上字第892 號判決意旨參照）。是如上訴理由書狀並
    未依據卷內訴訟資料，具體指摘原判決認事用法有何違法或
    不當之情形，即屬上訴未敘述具體理由。又上訴書狀未敘述
    具體理由者，其上訴即屬於刑事訴訟法第362 條前段所定「
    上訴不合法律上之程式」之情形，第二審法院自應依同法第
    367 條之規定，以判決駁回之。
三、本件上訴人即被告（下稱被告）甲○○、丙○○經原審以加
    重竊盜罪，分別判處有期徒刑10月、8 月。被告甲○○上訴
    意旨略以：被告案發後坦承犯行，亦與被害人和解，且父親
    剛去世，母親因悲傷過度，至今仍未平息，須被告扶養及安
    撫，原審量處有期徒刑10月，未給予被告易科罰金之機會，
    顯屬過重等語；被告丙○○上訴意旨略稱：被告於案發後深
    感悔即主動自首本件竊盜犯行並接受裁判，事後已坦承犯行
    亦與被害人和解，且被告案發後，為養育在學子女，重新尋
    找工作，現已正常工作一年餘，惟原審判處被告有期徒刑 8
    月而未給予被告易科罰金之自新機會，殊難令人甘服等語。
四、經查：
  (一)按關於刑之量定，係實體法上賦予法院得為自由裁量之事項
    ，倘其未有逾越法律所規定之範圍，或濫用其權限，即不得
    任意指摘為違法（最高法院75年度台上字第7033號判例意旨
    參考）。且在同一犯罪事實與情節，如別無其他加重或減輕
    之原因，下級審量定之刑，亦無過重或失輕之不當情形，則
    上級審法院對下級審法院之職權行使，原則上應予尊重（最
    高法院85年度台上字第2446號判決意旨參考）。原判決已認
    定：「‧‧核被告甲○○、丙○○所為，均係犯刑法第 321
    條第1項第2、3、4款之結夥三人以上攜帶兇器竊盜毀越安全
    設備罪。被告2 人與李明萬有犯意聯絡與行為分擔，均為共
    同正犯。查，本案案發後，被害人乙○○即於97年6月6日上
    午11時53分許至警局製作筆錄，員警並於調閱監視器後，發
    現李明萬駕駛之前開車輛，並循線追查出涉案人為李明萬、
    被告甲○○及另名真實姓名年籍不詳，綽號「黑仔」之成年
    男子，惟調閱被告甲○○供出之手機門號通聯後，尚無法特
    定該名共犯身份，被告丙○○則另於97年7 月23日上午11時
    30分許至臺灣彰化地方法院檢察署自首並製作筆錄，經承辦
    檢察官詢問後，員警始知被告丙○○即為被告甲○○所供出
    之「黑仔」等情，業據證人即員警曾永宏到庭結證明確，復
    有被告甲○○97年6月25日警詢筆錄、證人乙○○97年6月 6
    日警詢筆錄、被告丙○○97年7 月23日訊問筆錄、職務報告
    等件在卷可稽，足認被告丙○○確係於警察發覺犯罪前，即
    主動自首上開竊盜犯行並接受裁判，核與刑法第62條自首之
    規定相符，爰依刑法第62條前段規定減輕其刑。復查，被告
    甲○○前於91年間因恐嚇取財案件，經臺灣臺中地方法院以
    91年度易字第2538號判決判處有期徒刑1年6月確定，另於92
    年間因竊盜案件經本院以92年度易字第526 號判決判處有期
    徒刑1年4月確定，與前案接續執行後，於95年1 月13日縮刑
    期滿執行完畢。被告丙○○前於95年間因竊盜案件，經臺灣
    苗栗地方法院以95年度易字第723號判決判處有期徒刑3月確
    定，後經該院以96年度聲減字第1567號裁定減刑為有期徒刑
    1 月15日確定，於96年12月17日易科罰金執行完畢，有臺灣
    高等法院被告前案紀錄表各1份在卷可稽，被告2人於受有期
    徒刑執行完畢後5 年以內，再故意犯本件有期徒刑以上之罪
    ，為累犯，均應依法加重其刑。被告丙○○同時具有加重及
    減輕事由，應依刑法第71條第1 項之規定先加後減之。爰審
    酌被告2 人均有多次竊盜前科，有臺灣高等法院被告前案紀
    錄表各1 份在卷可稽，竟仍不思悔改，復為本案竊盜犯行，
    又竊得財物價值非輕，惟已與被害人達成和解，有彰化縣埔
    心鄉調解委員會調解書附卷可參，且均坦承犯行，犯後態度
    尚佳；被告丙○○係手持鐵鉗入內搬取財物、被告甲○○係
    在外把風並幫忙搬運等分工情節，及其2 人犯罪動機、手段
    、目的等一切情狀，分別量處如主文所示之刑」等語（原判
    決第3-4頁）。
  (二)本院認原審已就刑法第57條所規定之各種量刑條件妥為斟酌
    ，客觀上難謂有何違法或失當之處，被告鄭志清仍指摘原判
    決量刑過重；被告張瑞顯則僅抄錄部分判決內容資為上訴理
    由，核均未依據卷內訴訟資料或提出新事實新證據，具體指
    摘原判決認事用法有何違法或不當，或有何違背論理法則或
    經驗法則之處，顯屬上訴未敘述具體理由之情形。核之上揭
    說明，應認被告甲○○、丙○○之上訴，均屬違背法律上之
    程式，應予以駁回，並不經言詞辯論為之。
據上論斷，應依刑事訴訟法第367條前段、第372條，判決如主文
。
中    華    民    國    98    年     8    月    31    日
            刑事第五庭  審判長法  官  趙  春  碧
                              法  官  賴  恭  利
                              法  官  何  秀  燕
以上正本證明與原本無異。
不得上訴。
                              書記官  郭  振  祥
中    華    民    國    98    年    8     月    31    日


司法院資訊處製作；財團法人民間司法改革基金會備份。
